【裁判字號】    95,易,609
【裁判日期】    951219
【裁判案由】    竊盜
【裁判全文】
臺灣嘉義地方法院刑事判決               95年度易字第609號
公  訴  人  臺灣嘉義地方法院檢察署檢察官
被      告  丙○○
                    （現另案於臺灣嘉義監獄鹿草分監執行中
上列被告因竊盜案件，經檢察官提起公訴（九十五年度偵字第六
八八五號、九十五年度偵字第七二八二號），被告於準備程序中
就被訴事實為有罪之陳述，經本院合議庭裁定由受命法官改依簡
式審判程序審理，判決如下：
    主  文
丙○○，竊盜，累犯，處有期徒刑肆月，扣案之自備鑰匙壹支、
橘色手提袋一只，均沒收；又竊盜，累犯，處有期徒刑肆月，扣
案之自備鑰匙壹支沒收；又竊盜，累犯，處有期徒刑肆月，扣案
之自備鑰匙壹支、橘色手提袋一只，均沒收；又竊盜，累犯，處
有期徒刑肆月，扣案之自備鑰匙壹支沒收。應執行有期徒刑壹年
，扣案之自備鑰匙壹支、橘色手提袋一只，均沒收。
    事  實
一、丙○○前於民國九十三年間，因詐欺案件，經臺灣嘉義地方
    法院以九十三年度嘉簡字第九四三號判決判處有期徒刑五月
    確定，甫於九十四年八月二日縮刑期滿執行完畢，詎仍不思
    悔改，竟分別意圖為自己不法所有之犯意，先後於：
（一）九十五年九月十八日下午三時許，在嘉義市○區○○路與
      中山路口，趁他人不注意之際，以自備鑰匙開啟王信斐停
      放於該處之BW2—481號機車置物箱，並竊取置物箱內王信
      斐之郵局存摺一本（局號0000000號，帳號0000000號）及
      印鑑章一枚，得手後置放於其攜帶裝放竊得物品之橘色手
      提袋內離去。
（二）九十五年九月二十三日凌晨一時許，在嘉義市○區○○街
      四二五號前，趁他人不注意之際，以前述自備鑰匙竊取乙
      ○○使用之車牌號碼G67—912號重型機車，得手後即騎乘
      該機車離開現場。
（三）九十五年九月二十三日晚間九時許，在嘉義市○區○○路
      家樂福停車場內，趁他人不注意之際，以上揭自備鑰匙開
      啟王信元停放於該處之PZ2—756號機車置物箱，並竊取置
      物箱內王信元之合作金庫東嘉義分行存摺一本（帳號0000
      000000000號）、板信商業銀行仁愛分行存摺一本（帳號
      0000000000000號）及印鑑章二枚，得手後亦置放於其攜
      帶裝放竊得物品之橘色手提袋內離去。
（四）九十五年九月二十四日上午七時許，在嘉義市○區○○街
      與廣寧街口，趁他人不注意之際，以前揭自備鑰匙竊取呂
      鈺琪所有，由甲○○使用之車牌號碼JSK—736號重型機車
      ，得手後即騎乘該機車離開現場。嗣於九十五年九月二十
      四日七時二十五分許，在嘉義市○區○○路與林森西路口
      ，為警當場查獲丙○○騎乘上揭JSK—736號重型機車，扣
      得行竊使用之鑰匙一支，並循線查獲G67－912號重型機車
      ，及掛於該機車上內有王信斐所失竊之郵局存摺一本、印
      章一枚，及王信元所失竊之合作金庫東嘉義分行存摺、板
      信商業銀行仁愛分行存摺各一本、印章二枚之橘色手提袋
      一只。
二、案經嘉義市警察局第二分局報請臺灣嘉義地方法院檢察署檢
    察官偵查起訴。
    理  由
一、本件係經被告丙○○於準備程序當庭表示認罪，而經本院裁
    定以簡式審判程序加以審理，則依據刑事訴訟法第二百七十
    三條之二、同法第一百五十九條第二項之規定，不適用傳聞
    法則有關限制證據能力之相關規定，合先敘明。
二、訊據被告丙○○於偵、審程序對於上開犯罪事實均坦承不諱
    （見六八八五號偵查卷第十六至十八頁、本院卷第二十頁）
    ，核與被害人王信斐、乙○○、王信元、呂鈺琪、甲○○於
    警詢時指述情節相符（分別見0000000000號警卷
    第八頁、第十至十一頁，0000000000號警卷第十
    二至十三頁、第十至十一頁、第十五至十六頁），並有扣押
    筆錄、扣押物品目錄表各一份、被害報告單、贓物認領保管
    單各四份、車輛竊盜詳細資料畫面二份、現場照片四幀在卷
    可稽，復有鑰匙一支、橘色手提袋一只扣案可資佐證，是上
    開補強證據，已足資擔保被告前述任意性自白之真實性，與
    事實相合，故被告上開竊盜犯行，事證已甚明確，堪以認定
    ，應依法論科。
三、核被告所為，係犯刑法第三百二十條第一項竊盜罪，其所犯
    上開四罪，犯意個別，且犯罪地點與犯罪時間均有差距，行
    為互殊，應分論併罰。再被告前因詐欺案件，經本院以九十
    三年度嘉簡字第九四三號判決判處有期徒刑五月確定，並於
    九十四年八月二日縮刑期滿執行完畢等情，有臺灣高等法院
    被告前案紀錄表、臺灣嘉義地方法院檢察署刑案資料查註紀
    錄表各一份附卷可按，其於有期徒刑之執行完畢五年以內，
    再故意犯本案有期徒刑以上之罪，係屬累犯，應依刑法第四
    十七條第一項規定，加重其刑。爰審酌被告高中肄業之智識
    程度，竊取之動機，行竊之犯罪手段與所竊得之財物價值，
    被害人所受損害程度，以及被告坦承犯行等一切情狀，分別
    量處如主文所示之刑，並定應執行之刑，以資懲儆。又扣案
    之自備鑰匙一支、橘色手提袋一只，均為被告所有，且自備
    鑰匙係攜往事實欄（一）至（四）所示時地行竊所用之物，
    橘色手提袋則係攜往事實欄（一）、（三）所示時地行竊所
    用之物，此據被告供承在卷，爰依刑法第三十八條第一項第
    二款規定宣告沒收。
據上論斷，應依刑事訴訟法第二百七十三條之一第一項、第二百
九十九條第一項前段，刑法第第三百二十條第一項、第四十七條
第一項、第五十一條第五款、第三十八條第一項第二款，判決如
主文。
本案經檢察官蔡彥守到庭執行職務。
中    華    民    國    95    年    12    月    19    日
                  刑事第一庭    法  官  黃琴媛
上列正本證明與原本無異。
如不服本判決，應於判決送達後10日內向本院提出上訴狀（應附
繕本）。告訴人或被害人如對於本判決不服者，應具備理由請求
檢察官上訴，其上訴期間之計算係以檢察官收受判決正本之日期
為準。
中    華    民    國    95    年    12    月    19    日
                                書記官  李彩娥
附錄論罪科刑法條：
中華民國刑法第三百二十條第一項
（普通竊盜罪）
意圖為自己或第三人不法之所有，而竊取他人之動產者，為竊盜
罪，處五年以下有期徒刑、拘役或五百元以下罰金。


司法院資訊處製作；財團法人民間司法改革基金會備份。
